【裁判字號】    99,抗,1675
【裁判日期】    991118
【裁判案由】    假扣押
【裁判全文】
臺灣高等法院民事裁定                  99年度抗字第1675號
抗  告  人  黃淑如
上列抗告人因與相對人張陳杏苑、李許素真、彭錦隆、樓蕙慈等
間請求假扣押事件，對於中華民國99年9月1日臺灣臺北地方法院
99年度裁全字第2617號裁定提起抗告，本院裁定如下：
    主      文
抗告駁回。
抗告費用由抗告人負擔。
    理      由
一、相對人聲請意旨略以：緣相對人等與抗告人前手吳良惠同住
    門牌號碼臺北市○○路28巷2之1號樓房，因吳良惠無權占用
    該棟房屋地下室及前院，相對人起訴請求拆屋還地及賠償相
    當於租金之損害賠償，經原法院93年度訴字第4426號判決地
    下室之相當於租金之賠償為每月新臺幣（下同）20,495元及
    本院97年度上更(一)字第174號判決前院相當於租金之損害賠
    償為每月10,654元。而吳良惠於98年11月30日將上開占用地
    下室及前院之房地登記為抗告人所有，經相對人聲請執行後
    ，抗告人迄未依原法院執行處之命令履行，經相對人委託第
    三人估價拆除所需費用為228,900元。又抗告人既因受讓而
    為系爭房地所有人，仍繼續無權占用地下室及前院，相對人
    亦得依不當得利及侵權行為法則，對抗告人請求自98年11月
    30日登記為所有權人之日起至99年8月30日止，相當於租金
    之損害共280,341元。因抗告人迄今仍不聞不問，且為拖免
    賠償責任，已委託仲介變賣系爭房地，如不予假扣押，恐將
    來有無法執行或甚難執行之虞，為此，願提供擔保以補釋明
    之不足，聲請准予假扣押等語。
二、抗告人則以：抗告人之財產3筆房屋、6筆土地及13筆投資，
    其中6筆土地公告現值達16,842,549元，且埔里鎮○○段28
    地號土地、埔里段信義小段456地號土地及其上房屋、彰化
    縣田中鎮○○段1302地號土地，均無設定擔保，足見相對人
    主張之509,241元債權，並無日後不能執行或甚難執行之虞
    ，不應准許假扣押云云。
三、按債權人就金錢請求或得易為金錢請求之請求，欲保全強制
    執行者，得聲請假扣押。假扣押非有日後不能強制執行或甚
    難執行之虞者，不得為之。請求及假扣押之原因應釋明之。
    前項釋明如有不足，而債權人陳明願供擔保或法院認為適當
    者，法院得定相當之擔保，命供擔保後為假扣押，民事訴訟
    法第522條第1項、第523條第1項及第526條第1項、第2項分
    別定有明文。又證明與釋明在構成法院之心證上程度未盡相
    同，所謂證明者，係指當事人提出之證據方法，足使法院產
    生堅強之心證，可以完全確信其主張為真實而言，與釋明云
    者，為當事人提出之證據未能使法院達於確信之程度，僅在
    使法院得薄弱之心證，信其事實上之主張大概為如此者有間
    ，二者非性質上之區別，乃分量上之不同（最高法院95年度
    臺抗字第386號裁定意旨參照）。次按所謂不能強制執行，
    如債務人浪費財產，增加負擔，或就其財產為不利益之處分
    或隱匿財產，將成為無資力之情形等是；所謂恐難執行，如
    債務人將移住遠方或逃匿等均屬之。
四、經查，相對人聲請本件假扣押，業已提出原法院93年度訴字
    第4426號民事判決、本院97年度上更(一)字第174號判決、系
    爭房地建物及土地謄本、原法院99年度執戊字第4403號執行
    命令等為據，堪認已就假扣押請求原因為釋明。至於本件抗
    告人有何日後不能強制執行或甚難執行之虞之「假扣押原因
    」，依相對人提出之系爭房地之網路銷售廣告，可知已有2
    家房仲業者受託仲介系爭房地之買賣，堪認抗告人確有將系
    爭房地為轉讓或隱匿等不利益處分之可能，相對人已盡假扣
    押原因之釋明。縱相對人之釋明尚有不足，惟既陳明願供擔
    保，應足補其釋明之欠缺，則本件假扣押之聲請，應予准許
    。抗告人雖抗辯其名下財產足供債務之清償，並無不能或甚
    難執行之虞云云，然抗告人既經釋明有隱匿或處分財產之可
    能，已合於假扣押之要件，原裁定准予假扣押，即無不合。
    況如抗告人確有資力，仍得依原裁定提供擔保，而免為或撤
    銷假扣押，並不致影響抗告人之權益。抗告意旨仍執前詞，
    指摘原裁定不當，求予廢棄，為無理由，應予駁回。
五、據上論結，本件抗告為無理由，爰裁定如主文。
中    華    民    國    99    年    11    月    18    日
                    民事第十六庭
                        審判長法  官 藍文祥
                              法  官 吳燁山
                              法  官 陳麗芬
正本係照原本作成。
不得再抗告。
中    華    民    國    99    年    11    月    18    日
                              書記官 張永中

司法院資訊處製作；財團法人民間司法改革基金會備份。
